【裁判字號】    98,聲,4185
【裁判日期】    981130
【裁判案由】    聲明異議等
【裁判全文】
臺灣桃園地方法院刑事裁定              98年度聲字第4185號
聲明異議人
即  受刑人  甲○○
                    （現於臺灣桃園監獄執行中）
上列聲明異議人即受刑人因違反槍砲彈藥刀械管制條例案件，不
服臺灣桃園地方法院檢察署檢察官，中華民國98年9 月11日98年
執壬字第6817號執行命令，本院裁定如下：
    主  文
異議駁回。
    理  由
一、聲明異議意旨略以：聲明異議人即受刑人（下稱異議人）甲
    ○○前因違反槍砲彈藥刀械管制條例案件，經本院以88年度
    訴字第1026號判決無罪，檢察官不服提起上訴，經臺灣高等
    法院以90年度上訴字2983號判決撤銷原判決改判有期徒刑5
    年，併科罰金8 萬元，於民國92年4 月30日入監執行。嗣該
    案經最高法院97年度臺上字第4943號判決發回臺灣高等法院
    ，復經臺灣高等法院97年度上更（一）字第537 號判決將原
    判決關於異議人部分撤銷，並判決有期徒刑5 年，併科罰金
    新台幣（下同）6 萬元，罰金如易服勞役，以新台幣1000元
    折算1 日，並經最高法院98年度臺上字第2129號判決上訴駁
    回確定。異議人前於92年間發監執行後，因表現良好，獲得
    假釋出獄，且其於假釋期間向觀護人正常報到，不知為何以
    伊未報到為由，而撤銷假釋；又異議人另犯收受贓物及傷害
    罪，經原審法院以其於假釋期滿後未經撤銷假釋，以已執行
    完畢，而就該兩罪對異議人以累犯論處，若異議人假釋已被
    撤銷，則原審法院對其所為之累犯認定，豈非錯判，爰請求
    查證異議人之報到完畢記錄，回復異議人之假釋及殘刑應以
    已執行完畢論云云。
二、按受刑人或其法定代理人或配偶以檢察官執行之指揮為不當
    者，得向諭知該裁判之法院聲明異議，刑事訴訟法第484條
    定有明文。次按受保護管束人在保護管束期間內，應遵守左
    列事項: 1.保持善良品行，不得與素行不良之人往還；2.服
    從檢察官及執行保護管束者之命令；3.不得對被害人、告訴
    人或告發人尋釁；4.對於身體健康、生活情況及工作環境等
    ，每月至少向執行保護管束者報告1次；5.非經執行保護管
    束者許可，不得離開受保護管束地，離開在10日以上時，應
    經檢察官核准；受保護管束人違反前條各款情形之一，情節
    重大者，檢察官得聲請撤銷保護管束或緩刑之宣告；假釋中
    付保護管束者，如有前項情形時，典獄長得報請撤銷假釋，
    此為保安處分執行法第74條之2、第74條之3所明定。又受保
    護管束人違反保護管束規則，情節重大，撤銷假釋執行殘刑
    仍屬刑事裁判執行之一環，為廣義之司法行政處分，受保護
    管束人對於檢察官所指揮執行撤銷假釋之原因事實，如有不
    服，非不得依刑事訴訟法第484條之規定，即俟檢察官指揮
    執行該假釋撤銷後之殘刑時，由受刑人或其法定代理人或配
    偶向當初諭知該刑事裁判之法院，聲明異議以求救濟，最高
    法院94年度臺抗字第8號裁定意旨可資參照；又所稱「諭知
    該裁判之法院」，乃指對被告之有罪判決，於主文內實際宣
    示其主刑、從刑之裁判而言，若被告不服法院之裁判，向上
    級法院提起上訴，而上級法院另於主文內宣示如何之主刑、
    從刑，即屬該條所指「諭知該裁判之法院」，最高法院79年
    臺聲字第19號判例意旨反面解釋參照。
三、經查：
  (一)本件受刑人甲○○因違反槍砲彈藥刀械管制條例案件，經本
    院以88年度訴字第1026號判決無罪，案經上訴臺灣高等法院
    後，由臺灣高等法院以90年度上訴字第2983號刑事判決諭知
    「原判決撤銷。甲○○共同未經許可持有衝鋒槍，處有期徒
    刑伍年，併科罰金新台幣捌萬元。罰金如易服勞役，以銀元
    佰元即新台幣玖佰元折算壹日。扣案美國制式烏茲衝鋒槍
    壹把、彈匣壹個、衝鋒槍子彈拾壹發、以色列制式九０手槍
    壹把、彈匣貳個、九０手槍子彈伍發、義大利制式九二手槍
    壹把、彈匣壹個均沒收。」而撤銷改判，並於92年4 月30日
    入監執行。嗣該案經最高法院97年度臺上字第4943號判決發
    回臺灣高等法院，復經臺灣高等法院97年度上更（一）字第
    537 號判決諭知「甲○○共同未經許可持有衝鋒槍，處有期
    徒刑伍年，併科罰金新台幣陸萬元，罰金如易服勞役，以新
    台幣壹仟元折算壹日。扣案之美國制式衝鋒槍壹枝（含彈匣
    壹個）、子彈拾壹顆，以色列制式九０手槍壹枝（含彈匣貳
    個）、子彈伍顆，義大利制式九二手槍壹枝（含彈匣壹個）
    均沒收。」，並經最高法院98年度臺上字第2129號判決上訴
    駁回，於98年4 月16日確定等情，此有臺灣高等法院被告前
    案紀錄表及上開歷審卷證及判決在卷可稽。是以本件無論臺
    灣高等法院90年度上訴字第2983號、抑或97年度上更（一）
    字第537 號案件，其對受刑人甲○○之有罪判決，於主文內
    實際宣示其主刑、從刑之「諭知該裁判之法院」，均應係指
    臺灣高等法院而言，揆諸前開說明，本院並無管轄權。受刑
    人誤向本院聲明異議，於法未合，應予駁回。
  (二)再者，異議人於本院訊問時陳明其所聲明異議之標的係臺灣
    桃園地方法院檢察署88年度偵字第10520 號、執行案號98年
    執字第6817號，執行指揮書上並有註明執行1631天者等語明
    確（參本院98年11月18日訊問筆錄第2 頁）。則其所指係本
    件98年9 月11日98年執壬字第6817號執行命令不當，然該執
    行指揮書業經臺灣桃園地方法院檢察署予以註銷並於98年10
    月19日換發98年執壬字第6817號之1 之新執行命令（參臺灣
    桃園地方法院檢察署98年度執字第6817號卷第61頁），是以
    本件異議人對已註銷之前開執行命令而為異議，即失所附麗
    而無從予以審究。綜上，異議人之聲明異議均無理由，應予
    駁回。至異議人表示其所犯之收受贓物及傷害罪以累犯論處
    乙節，惟此屬判決事項，非本件執行命令聲明異議之範疇，
    本院對此自無從予以審究，併此敘明。
據上論斷，依刑事訴訟法第486條，裁定如主文。
中    華    民    國    98    年    11    月    30    日
                  刑事第六庭    法  官  呂美玲
以上正本證明與原本無異。
如不服本裁定，應於裁定送達後5 日內向本院提出抗告狀。
                                書記官  李玉華
中    華    民    國    98    年    12    月    4     日


司法院資訊處製作；財團法人民間司法改革基金會備份。
